【裁判字號】    98,消債更,568
【裁判日期】    980803
【裁判案由】    更生事件
【裁判全文】
臺灣臺中地方法院民事裁定           98年度消債更字第568號
    聲  請  人
    即  債務人  丙○○
    代  理  人  陳明正  律師
    複  代理人  劉林興
                          之5.
    相  對  人
    即  債權人  國泰世華商業銀行股份有限公司
    法定代理人  乙○○
    代  理  人  蔡弘濱
    相  對  人
    即  債權人  荷商荷蘭銀行股份有限公司台北分公司
    法定代理人  經天瑞
    代  理  人  李軼倫
    相  對  人
    即  債權人  聯邦商業銀行股份有限公司
    法定代理人  甲○○
    代  理  人  丁○○
    相  對  人
    即  債權人  遠東國際商業銀行股份有限公司
    法定代理人  洪信德
    代  理  人  趙景武
    相  對  人
    即  債權人  玉山商業銀行股份有限公司
    法定代理人  黃永仁
    代  理  人  謝天時
    相  對  人
    即  債權人  台新國際商業銀行股份有限公司
    法定代理人  吳清文
    代  理  人  江文成
    相  對  人
    即  債權人  中國信託商業銀行股份有限公司
    法定代理人  戊○○
    代  理  人  鄭資華
上列聲請人聲請消費者債務清理事件，本院裁定如下：
    主    文
聲請人即債務人丙○○自中華民國98年8月3日16時起開始更生程
序。
    理    由
一、按債務人不能清償債務或有不能清償之虞，且無擔保或無優
    先權之債務總額未逾新臺幣1200萬元者，於法院裁定開始清
    算程序或宣告破產前，得向法院聲請更生；又法院開始更生
    程序之裁定，應載明其年、月、日、時，並即時發生效力，
    消費者債務清理條例第 3條、第42條第1項、第45條第1項分
    別定有明文。
二、本件聲請人即債務人聲請意旨略以：因聲請人之財產及收入
    不足以清償債務，前曾依照中華民國銀行公會會員辦理消費
    金融案件無擔保債務協商機制與金融機構成立協商，協商條
    件為月付新台幣19,500元，惟因聲請人每月薪資僅約23,000
    元，在扣除自己生活必要費用後，實無法依協商條件履行，
    故聲請人無力繼續履行原協商條件，顯係因非可歸責於己之
    事由致履行有重大困難，爰請求准予裁定開始更生生活等語
    。
三、經查，聲請人即債務人非從事營業活動之人，所積欠債務未
    逾1200萬元，亦有財產收入狀況說明書、內政部入出國及移
    民署臨時人員僱用契約書、扣繳憑單、薪俸明細單、財政部
    各類所得資料清單、中華民國銀行公會會員辦理消費金融案
    件無擔保債務協商機制協議書、還款計劃書及本件債權人清
    冊暨債權總金額表等在卷可考，且經本院訊問調查屬實。
四、次查，聲請人即債務人固曾依中華民國銀行公會會員辦理消
    費金融案件無擔保債務協商機制成立協商，每月應還款19,5
    00元。惟聲請人主張其每月薪資僅約23,000元，而其生活必
    要開支合計10,721元，亦有其提出身分證、全民健康保險卡
    、戶籍謄本、債權人清冊、財產及收入狀況說明書、財團法
    人金融聯合徵信中心當事人綜合信用報告--債務人清理條例
    前置協商專用債權人清冊、協議書、無擔保債務還款計劃、
    財政部台灣省中區國稅財產歸屬資料清清單、財政部台灣省
    中區國稅局96年、97年度綜合所得稅各類所得資料清單、離
    職證明書、存摺、電費收據、統一發票附卷可參，且其所列
    舉之金額，衡諸現今一般生活水準，尚屬相當，則其收入扣
    除上開必要支出後，顯已不足清償前所為之協商款項，則本
    件聲請人主張其有不可歸責於己之事由致履行顯有困難，堪
    認真實（本件債務人於本院98年 7月31日訊問時，同意以債
    權人申報債權總額÷96期所得金額，為其更生方案每月應償
    還之金額，亦即債權人可全額受償，附予敘明）。
五、末查，聲請人即債務人又無經法院裁定開始清算或宣告破產
    之情事。從而，聲請人請求依消費者債務清理條例裁定准予
    更生，揆諸前揭規定，核無不合，應予准許。
中    華    民    國    98    年    8     月    3     日
                            民事庭法  官  顏世傑
上為正本係照原本作成
本件不得抗告
本裁定已於98年8月3日16時公告。
中    華    民    國    98    年    8     月    3     日
                                  書記官  黃善應


司法院資訊處製作；財團法人民間司法改革基金會備份。
